# 如何确认房屋租金的合理性

提问人：doucunchaod 时间：2012-08-03 17:44:12
接到一个业务，电力主业租赁辅业的房产用，如何确认房屋租金的合理性？

回答人：chenyiwei
周边有类似房屋租赁的，参照无关联关系的独立第三方之间的租赁价格作为参照，但要关注参照系的可比性，并就差异情况作出调整；如果没有可比参照物的，可基于该房屋建筑物的正常折旧和其他由出租方负担的使用成本和税金加上合理利润的方法进行测算。